臺灣高等法院高雄分院刑事判決　　　 100年度上易字第1252號
上　訴　人
即　被　告　宋瑞中
上列上訴人因竊盜案件，不服臺灣高雄地方法院100 年度審易字
第2840號中華民國100 年10月14日第一審判決（起訴案號：臺灣
高雄地方法院檢察署100 年度偵字第21410 號），提起上訴，本
院判決如下：
    主  文
上訴駁回。
    理  由
一、依刑事訴訟法第350 條、第361 條、第362 條、第367 條規
    定，不服地方法院之第一審判決而上訴者，須提出上訴書狀
    ，並應敘述具體理由，為上訴必備之程式；其所提出之書狀
    未敘述上訴理由，或僅曾以言詞陳述上訴理由者，均應於上
    訴期間屆滿後20日內補提理由書於第一審法院。第一審法院
    經形式審查，認逾期未補提上訴理由者，應定期間先命補正
    ；逾期未補正者，為上訴不合法律上之程式，應以裁定駁回
    。倘已提出上訴理由，但所提非屬具體理由者，則由第二審
    法院以上訴不合法律上之程式，判決駁回。而所謂具體理由
    ，必係依據卷內既有訴訟資料或提出新事證，指摘或表明第
    一審判決有何採證認事、用法或量刑等足以影響判決本旨之
    不當或違法，而構成應予撤銷之具體事由，始克當之（例如
    ：依憑證據法則具體指出所採證據何以不具證據能力，或依
    憑卷證資料，明確指出所為證據證明力之判斷如何違背經驗
    、論理法則）；倘僅泛言原判決認定事實錯誤、違背法令、
    量刑失之過重或輕縱，而未依上揭意旨指出具體事由，或形
    式上雖已指出具體事由，然該事由縱使屬實，亦不足以認為
    原判決有何不當或違法者（例如：對不具有調查必要性之證
    據，法院未依聲請調查亦未說明理由，或援用證據不當，但
    除去該證據仍應為同一事實之認定），皆難謂係具體理由，
    俾與第二審上訴制度旨在請求第二審法院撤銷、變更第一審
    不當或違法之判決，以實現個案救濟之立法目的相契合，並
    節制濫行上訴（最高法院97年度臺上字第892 號判決意旨可
    資參照）。又理由是否具體，則屬第二審法院審查之範圍，
    不在命補正之列，亦即上訴書狀已記載理由，並有具體之敘
    述時，其上訴既屬合法，第二審法院固應就其理由之是否可
    取，為實體之審理及判斷；如認其上訴書狀雖記載理由，但
    並未具體敘述時，則無須再命補正，可逕認其上訴不合法，
    以判決駁回之（此有最高法院97年度臺上字第1281號判決意
    旨可參）。
二、上訴人即被告宋瑞中經原審依侵入住宅竊盜罪，論罪科刑。
    於民國100 年10月20日送達予被告宋瑞中，被告宋瑞中於同
    年月28日提起上訴。上訴理由略以：被告於原審已坦承犯罪
    ，足認有悔改之心，原審判處有期徒刑8 月，量刑過重，請
    依刑法第59條酌減。又原判決書理由欄有諭知易科罰金，但
    主文並無可奉行之標準，為此請鈞院予以更正，諭知易科罰
    金之折算標準。
三、經查：原審以上訴人即被告宋瑞中犯侵入住宅竊盜罪，累犯
    ，依刑法第57條審酌各情後，判處被告應執行有期徒刑8 月
    （主文、事實、理由均詳如附件，即原審判決書），已詳述
    其論罪科刑之理由及事證。嗣並以宋瑞中犯刑法第321 條第
    1 項第1 款侵入住宅竊盜罪，且為累犯，不得易科罰金，原
    判決書理由欄所載關於「並諭知易科罰金之折算標準」之字
    句，顯係贅載，然此等文字誤繕核與判決實質內容無礙，而
    於100 年11月23日裁定更正，刪除上開「並諭知易科罰金之
    折算標準」字句。原審認事用法，並無違誤，量刑亦稱妥適
    ，並無明顯不當。
四、被告宋瑞中提起上訴，雖以書狀敘明前揭上訴意旨。然：(一)
    、量刑輕重，屬為裁判之法院得依職權自由裁量之事項，苟
    其量刑已以行為人之責任為基礎，並斟酌刑法第57條各款所
    列情狀，在法定刑度內，酌量科刑，如無偏執一端，致明顯
    失出失入情形，上級審法院即不得單就量刑部分遽指為不當
    或違法。又按法律上屬於自由裁量之事項，有其外部性界限
    及內部性界限，依據法律之具體規定，法院應在其範圍選擇
    為適當之裁判者，為外部性界限；而法院為裁判時，應考量
    法律之目的，及法律秩序之理念所在者，為內部性界限。法
    院為裁判時，二者均不得有所踰越（參考最高法院80年台非
    字第473 號判例意旨）。按侵入住宅竊盜罪之法定刑為「6
    月以上，5 年以下有期徒刑」，累犯並應加重其刑，酌以被
    告先前已有竊盜等多次前科（詳卷附之前案紀錄），原審審
    酌刑法第57條事項後，量處被告宋瑞中有期徒刑8 月，已屬
    從輕量刑。原審量刑合乎法律目的，更未違背法定刑之界限
    ，無權利濫用之違法及違反比例原則、平等原則、公平正義
    等法則至明。(二)、又刑法第59條酌量減輕其刑，必須犯罪另
    有特殊原因與環境等情狀，在客觀上足以引起一般同情，認
    為即予宣告法定低度刑期，猶嫌過重者，始有其適用（最高
    法院28年上字第1064號、51年臺上字第899 號判例意旨可資
    參照）。被告宋瑞中有竊盜等多次前科，另案更曾經判決緩
    刑（詳卷附前案紀錄），竟仍不知悔改，又犯本件侵入住宅
    竊盜罪，原難認足令一般人同情，無適用刑法第59條餘地。
    (三)、原判決書理由欄之「並諭知易科罰金之折算標準」，顯
    係贅載，業經原審更正。為此，上訴人之上訴理由，顯然均
    係對原判決已說明審酌之事項，漫為爭執，實質上未符合具
    體之要件。
五、綜上所述，被告宋瑞中提出上訴理由，均非依據卷內既有訴
    訟資料或提出新事證，具體指摘原判決上開採證認事，有何
    足以影響判決本旨之不當或違法，而構成應予撤銷之具體事
    由。揆諸首揭說明，被告所提之前述上訴理由，核與刑事訴
    訟法第361 條第2 項所稱「具體理由」顯非相當，其上訴顯
    屬違背法律上之程式，應由本院依同法第367 條前段、第37
    2 條規定，不經言詞辯論，判決如主文。
六、據上論斷，應依刑事訴訟法第367 條前段、第372 條，判決
    如主文。
中    華    民    國  100     年    12    月    20    日
                  刑事第一庭    審判長法  官  周賢銳
                                      法  官  曾逸誠
                                      法  官  洪碩垣
以上正本證明與原本無異。
不得上訴。
中    華    民    國   100    年    12    月    20    日
                                      書記官  洪慧敏